臺灣板橋地方法院刑事判決　　　　　　　　　 100年度易緝字第15號
公　訴　人　臺灣板橋地方法院檢察署檢察官
被　　　告　陳維鈞
上列被告因竊盜案件，經檢察官提起公訴（92年度偵字第 17065
號、94年度偵字第5852號、95年度偵字第22695 號）移送併辦審
理（臺灣板橋地方法院檢察署92年度偵字第21629 號、臺灣士林
地方法院檢察署93年度偵字第3481號），及因偽造文書案件，經
檢察官起公訴（94年度偵字第5852號、95年度偵字第22695 號）
，被告於本院準備程序進行中，就被訴犯罪事實均為有罪之陳述
，本院告知簡式審判程序之旨，並聽取其與公訴人之意見後，經
本院裁定進行簡式審判程序審理後，判決如下：
     主  文
陳維鈞連續攜帶兇器毀竊盜，處有期徒刑捌月；又偽造署押，足
以生損害於公眾及他人，處有期徒刑肆月，附表二編號1 至5 所
示偽造「陳維鈞」之署押共計陸拾枚，均沒收；又偽造署押，
足以生損害於公眾及他人，處有期徒刑肆月，附表三編號1 至 8
所示偽造「陳維鈞」之署押共計伍拾陸枚，均沒收。應執行有期
徒刑壹年，附表二編號1 至5 所示偽造「陳維鈞」之署押共計伍
拾柒枚，附表三編號1 至8 所示偽造「陳維鈞」之署押共計肆拾
玖枚，均沒收
    事  實
一、陳維鈞先後為下列所述之犯行：
(一)、意圖為自己不法之所有，基於竊盜之概括犯意，連續為下列
    (一)至(三)所示之竊盜行為：
１、利用其於民國92年5 月至8 月間因曾受顧於馬海清所經營附
    表一編號2 所示地點之水果行而對該址地形甚為熟悉之故，
    先於附表一編號1 所示之行竊時間，在附表一編號1 所示之
    行竊地點，徒手竊得馬海清停置在該處之貨車內如附表一編
    號1 之財物，得手後離去現場；又於附表一編號2 所示之行
    竊時間，至附表一編號2 所示之行竊地點，持前開竊得之遙
    控器開啟該址之鐵捲門後進入屋內，並利用現場取得為馬海
    清所有且客觀上足以危害人之生命、身體安全而可供兇器使
    用之榔頭1 支、螺絲起子3 支、銼刀1 支（均業經馬海清領
    回）為工具，進入該址地下室撬開保險箱，竊取置放在該保
    險箱內如附表一編號2 所示之失竊財物，得手後將所竊得之
    財物放置於其預備之黑色袋子及灰色旅行袋各1 只內後，旋
    即離去現場，隨即前往友人洪正弦位於臺北縣板橋市（現改
    制為新北市板橋區，下同）南雅西路2 段15 6巷1 之3 號住
    處，除將部分現金留供己花用外，將其餘竊得之藏物寄藏在
    不知情之洪正弦前開住；嗣經馬海青發現遭竊而報警處理，
    且因在現場留有陳維鈞平日隨身使用之髮膠1 瓶（業據扣案
    ），並為馬海清其他員工所熟知，經馬海清請其至臺北縣政
    府警察局（現改制為新北市政府警察局，下同）板橋分局刑
    事組說明，其於翌日即92年9 月日到案後坦承犯行，並經其
    同意帶同警方至友人洪正弦前開住處，起出前開作案用之黑
    色袋子及灰色旅行袋（未經扣案），並於該包包內起出剩餘
    新臺幣（下同）99,134元及其餘贓物（詳如附表一編號2 所
    示），始查悉上情。
２、其與陳中和之姪子廖崇智為朋友關係，先由不知情之廖崇智
    將陳中和位於附表一編號3 所示之行竊地點住處鑰匙1 支交
    予陳維鈞，其隨即於附表一編號3 所示之行竊時間，持前開
    鑰匙侵入前開陳中和住處處（侵入住宅部分，未據告訴），
    徒手竊取附表一編號3 所示之失竊財物，得手後旋即離去現
    場，並於同日（即92年12月2 日）下午5 時許至臺北縣板橋
    市○○○路○ 段7 巷19號，將上開竊得之DVD 放影機2 台，
    以1,000 元之代價出售予不知情之吳建邦，並將變賣所得款
    項供己花用殆盡；嗣於同年月3 日凌晨4 時30分許，陳中和
    返家後發現遭竊而報警處理，經警循線於同年月3 日上午 6
    時許，在臺北縣板橋市○○街網咖查獲，並經其同意帶同警
    方至前開吳建邦住處起出上開DVD 放影機（均業經陳中和領
    回），始查悉上情。
３、其與張志穠之女兒黃詩雅為朋友關係，其以向黃詩雅借視訊
    照相為由，於附表一編號4 所示之失竊時間，前往張志穠位
    於附表一編號4 所示之失竊地點住處，並於張志穠房間內使
    用電腦，適見房內冰箱上有一疊現金2 萬餘元，即趁張志穠
    睡覺及其女兒黃詩雅不在之際，徒手竊得該疊現金中之1 萬
    元，得手後隨即離去現場，並將所竊得之贓款供己花用殆盡
    ，嗣於92年12月9 日晚上7 時許，張志穠返後發現遭竊而報
    警處理，始查悉上情。
(二)、另其因前犯竊盜案件，經本院依法傳喚、拘提無著後，發布
    通緝在案，嗣於92年12月29日凌晨0 時50分許，在臺北縣永
    和市（現改制為新北市永和區，下同）中正路與大新街口，
    遭警攔查路檢時，為掩飾其真實身分以逃避上開通緝逮捕，
    竟基於偽造署押之單一犯意，自同日凌晨1 時20分起至同日
    凌晨1 時30分止，在上址及臺北縣政府警察局（現改制為新
    北市政府警察局，下同）永和分局中正橋派出所（下稱中正
    橋派出所）接受員警詢問時，冒用其胞兄「陳維揚」之名義
    應訊，接續在附表二編號1 至4 所示之警詢筆錄、逮捕通知
    書、陳維揚之口卡片、指紋卡等文件上偽造「陳維揚」之署
    押，且經警於同日上午11時13分許將其解送至臺灣桃園地方
    法院檢察署（下稱桃園地檢署）接受檢察事務官詢問（起訴
    書誤載為「檢察官偵訊」，茲予更正）後，仍承前揭偽造署
    押之犯意，在附表二編號5 所示之詢問筆錄及空白點名單上
    偽造「陳維揚」之署名，均足以生損害於陳維揚本人及檢警
    機關對於犯罪偵查及文書製作之正確性；嗣於93年11月30日
    陳維揚因涉犯詐欺案件接受臺灣板橋地方法院檢察署檢察官
    （下稱板橋地檢署）傳喚到庭應訊時，始發現前開遭人冒名
    應訊之事，經檢察官將陳維揚之指紋卡片與附表二編號4 之
    指紋卡一併送請內政部警政署刑事警察局鑑驗，結果發現 2
    份指紋卡之指紋比對結果不符，且附表二編號4 之指紋卡與
    該局檔存陳維鈞指紋卡之指紋相符，而查悉上情。
(三)、另於94年8 月間因偽造文書案件，經本院依法傳喚、拘提無
    著後，發布通緝在案，而於同年11月4 日凌晨2 時30分許，
    在臺北縣板橋市○○路290 巷18號前，其因竊取車號DX-425
    0 貨車內財物，為警當場查獲（其涉嫌竊盜案件，業經本院
    94年度簡字第5551號刑事判決處拘役35日，且得易科罰金確
    定），為掩飾其真實身分以逃避上開通緝逮捕及案件之偵審
    程序，竟基於偽造署押之單一犯意，自同日凌晨2 時30起至
    同日早上7 時50分止，在上址及臺北縣政府板橋分局後埔派
    出所（下稱後埔派出所）接受員警詢問時，冒用其胞兄「陳
    維揚」之名義應訊，且接續在附表三編號1 至7 所示之警詢
    筆錄、搜索扣押筆錄、搜索同意書、逮捕通知書、無應扣押
    物品證明書、陳維揚之口卡片、指紋卡片等文件上偽造「陳
    維揚」之署押，且經警於同日下午3 時36分許將其解送至板
    橋地檢署接受檢察官偵訊後，仍承前揭偽造署押之犯意，在
    附表三編號8 所示之偵訊筆錄上偽造「陳維揚」之署名，均
    足以生損害於陳維揚本人及檢警機關對於犯罪偵查及文書製
    作之正確性；嗣陳維揚因上開竊盜案件，經板橋地檢署依法
    傳喚、拘提無著而於95年3 月31日發佈通緝，且於同年4 月
    24日下午5 時許在臺北縣土城市（現改制為新北市土城區，
    下同）廣明街41巷2 弄2 號5 樓為警緝獲到案後，始發現前
    開遭人冒名應訊之事，經檢察官將陳維揚之指紋卡片與附表
    三編號7 之指紋卡一併送請內政部警政署刑事警察局鑑驗，
    結果發現2 份指紋卡之指紋比對結果不符，且附表三編號 7
    之指紋卡與該局檔存陳維鈞指紋卡之指紋相符，始查悉上情
    。
二、案經馬海清、陳中和訴由臺北縣政府警察局板橋分局報告臺
    灣板橋地方法院檢察署檢察官偵查起訴及移送併案審理，張
    志穠訴由臺北縣汐止分局報告臺灣士林地方法院檢察署檢察
    官移送併案審理，及經板橋地檢署檢察官簽分偵查起訴。
    理  由
壹、程序方面：本件被告陳維鈞所犯係死刑、無期徒刑、最輕本
    刑3 年以上有期徒刑以外之罪，其於準備程序就前揭被訴事
    實為有罪之陳述，經法官告知簡式審判程序之旨，並聽取其
    與公訴人之意見後，本院認無不得或不宜改依簡式審判程序
    進行之處，爰依刑事訴訟法第273 條之1 第1 項、第284 條
    之1 之規定，由本院裁定本件行簡式審判程序，合先敘明。
貳、實體方面：
一、上開事實，業據被告陳維鈞迭於警詢、偵訊及本院訊問時坦
    承不諱，核與告訴人即被害人馬海清於警詢及本院訊問時之
    指述、告訴人即被害人張志穠、陳中和於警詢時之指述、證
    人洪正弦、黃詩雅於警詢時之證述、證人吳建邦於警詢及偵
    查中之證述、證人即被害人陳維揚於警詢及偵訊時之證述情
    節大致相符，且有附表一編號1 至4 書證欄所示之書證、附
    表二編號1 至5 及附表三編號1 至8 所示之文書、內政部警
    政署刑事警察局94年1 月17日刑紋字第0940009363號鑑驗書
    1 份、桃園地院檢察署檢察官93年度偵緝字第28號偵查卷之
    冒名陳維揚照片、陳維揚及陳維鈞刑事檔案照片各1 份、偵
    查中所拍攝被告之基本資料照片2 張、內政部警政署刑事警
    察局95年5 月9 日刑紋字第0950062370號鑑驗書1 份在卷可
    證。故被告前開自白核與事實相符，堪以採信。故本件事證
    已臻明確，被告犯行足堪認定，應予依法論科。
二、論罪科刑部分：
(一)、被告行為後法律修正之適用部分：
１、被告為上開行為後，刑法部分條文業於94年1 月7 日修正，
    94年2 月2 日公佈，於95年7 月1 日施行，又刑法321 條第
    1 項亦於100 年1 月10日修正，100 年1 月26日公佈，於10
    0 年1 月28日施行。按行為後法律有變更者，適用行為時之
    法律。但行為後之法律有利於行為人者，適用最有利於行為
    人之法律，刑法第2 條第1 項定有明文，此條規定乃與刑法
    第1 條罪刑法定主義契合，而貫徹法律禁止溯及既往原則，
    係規範行為後法律變更所生新舊法律比較適用之準據法，是
    刑法第2 條本身雖經修正，但刑法第2 條既屬適用法律之準
    據法，本身尚無比較新舊法之問題，應一律適用裁判時之現
    行刑法第2 條規定以決定適用之刑罰法律，先予辨明。又以
    94年1 月7 日刑法修正之比較新舊法，應就罪刑有關之共犯
    、未遂犯、想像競合犯、牽連犯、連續犯、結合犯，以及累
    犯加重、自首減輕暨其他法定加減原因（如身份加減）與加
    減例等一切情形，綜其全部罪刑之結果而為比較，且從刑附
    屬於主刑，除法律有特別規定者外，依主刑所適用之法律，
    最高法院95年5 月23日95年度第8 次刑庭會議決議可資參照
    。經查：
(1)、按100 年修正前刑法第321 條第1 項規定：「犯竊盜罪而有
    左列情形之一者，處6 月以上、5 年以下有期徒刑：一於夜
    間侵入住宅或有人居住之建築物、船艦或隱匿其內而犯之者
    。二毀越門扇、牆垣或其他安全設備而犯之者。三攜帶兇器
    而犯之者。四結夥3 人以上而犯之者。五乘火災、水災或其
    他災害之際而犯之者。六在車站或埠頭而犯之者。」修正後
    刑法第321 條第1 項規定：「犯竊盜罪而有下列情形之一者
    ，處6 月以上、5 年以下有期徒刑，得併科新臺幣10萬元以
    下罰金：一、侵入住宅或有人居住之建築物、船艦或隱匿其
    內而犯之者。二、毀越門扇、牆垣或其他安全設備而犯之者
    。三、攜帶兇器而犯之者。四結夥3 人以上而犯之者。五、
    乘火災、水災或其他災害之際而犯之者。六、在車站、埠頭
    、航空站或其他供水、陸、空公眾運輸之舟、車、航空機內
    而犯之者。」經比較新舊法之規定，新法增加「得併科新臺
    幣10萬元以下罰金」外，並刪除原第1 款「於夜間」之要件
    ，且就第6 款增加「航空站、其他供水、陸、空公眾運輸之
    舟、車、航空機內」之要件，是修正後刑法第321 條第1 項
    第3 款之規定並未有利於被告，比較新、舊法結果，應以行
    為時法律即100 年修正前刑法第321 條第1 項第3 款之規定
    對被告較為有利。
(2)、關於罰金刑，刑法分則編各罪所定罰金刑之貨幣單位原為銀
    元，95年修正前刑法第33條第5 款規定：「罰金：1 元（銀
    元）以上。」，而依罰金罰鍰提高標準條例規定，就72年 6
    月26日前修正之刑法部分條文罰金數額提高2 至10倍，其後
    修正者則不提高倍數，並依現行法規所定貨幣單位折算新臺
    幣條例規定，以銀元1 元折算新臺幣3 元。修正後刑法第33
    條第5 款規定：「罰金：新臺幣1000元以上，以百元計算之
    。」，刑法第33條第5 款所定罰金貨幣單位經修正為新臺幣
    後，刑法分則各罪所定罰金刑之貨幣單位亦應配合修正為新
    臺幣，為使刑法分則編各罪所定罰金之最高數額與刑法修正
    前趨於一致，乃增訂刑法施行法第1 條之1 ：「中華民國94
    年1 月7 日刑法修正施行後，刑法分則編所定罰金之貨幣單
    位為新臺幣。94年1 月7 日刑法修正時，刑法分則編未修正
    之條文定有罰金者，自94年1 月7 日刑法修正施行後，就其
    所定數額提高為30倍。但72年6 月26日至94年1 月7 日新增
    或修正之條文，就其所定數額提高為3 倍。」。從而，刑法
    分則編各罪所定罰金刑之最高數額，於上開規定修正後並無
    不同，惟修正後刑法第33條第5 款所定罰金刑最低數額，較
    之修正前提高，自以修正前刑法第33條第5 款之規定較有利
    於被告。
(3)、修正後刑法第56條規定，業已刪除連續犯之規定。故連續數
    行為而犯同一罪名，依修正前刑法第56條規定，應以一罪論
    ，但得加重其刑；而依修正後規定，則已無連續犯可資適用
    ，即應將各次犯行以數罪併合處罰。是以適用修正前關於連
    續犯之規定，自係較為有利。
(4)、刑法第51條第5 款規定有關數罪併罰，分別宣告其罪之刑，
    在定其應執行之刑時，修正前刑法第51條第5 款規定「宣告
    多數有期徒刑者，於各刑中之最長期以上，各刑合併之刑期
    以下，定其刑期。但不得逾20年」，而修正後規定：「宣告
    多數有期徒刑者，於各刑中之最長期以上，各刑合併之刑期
    以下，定其刑期。但不得逾30年」，經新舊法比較結果，新
    刑法並非較有利於被告。
(5)、綜上所述，整體為「從舊從輕」之比較結果，應一體適用被
    告行為時即舊刑法之規定，較有利於被告，合先敘明。至於
    修正刑法第38條有關沒收之規定亦經修正，惟沒收為從刑，
    除法律有特別規定者外，依主刑所適用之法律，本件主刑部
    分既適用修正前之舊法，沒收部分自應從之。
(二)、論罪部分：
１、按刑法第321 條第1 項第3 款之攜帶兇器竊盜罪，係以行為
    人攜帶兇器竊盜為其加重條件，此所謂兇器，其種類並無限
    制，凡客觀上足對人之生命、身體、安全構成威脅，具有危
    險性之兇器均屬之，且祇須行竊時攜帶此種具有危險性之兇
    器為已足，並不以攜帶之初有行兇之意圖為必要（最高法院
    79年度台上字第5253號判決要旨參照）；再按刑法第321 條
    第1 項第3 款所謂「攜帶兇器」，祇須於行竊時攜帶具有危
    險性之兇器為已足，該兇器不必原屬行竊者本人所有，亦不
    以自他處攜至行竊處所為必要，縱在行竊場所隨手拾取應用
    ，其有使人受傷害之危險既無二致，自仍應屬上述「攜帶兇
    器」之範疇（最高法院90年度台上字第1261號判決意旨參照
    ）；是本案扣得之榔頭1 支、螺絲起子3 支、銼刀1 支，均
    係由金屬打造，質地堅硬，為足以殺傷人生命、身體之器械
    ，乃屬具有危險性之兇器甚明，故就事實欄一(一)１即附表一
    編號1 、2 部分，核被告所為，係犯刑法第321 條第1 項第
    3 款之攜帶兇器竊盜罪，另就附表一編號1 及2 所示之時、
    地，雖係竊取被害人馬海清所有之附表一編號1 及2 所示之
    財物，然其係出於單一竊盜犯意，且時間密接，地點相同，
    而接續為之，皆應認屬於單一竊盜行為，故就附表一編號 1
    及2 之部分，應論以竊盜之接續犯。就事實欄一(一) ２及 ３
    即附表編號2 至3 部分，核其所為，均係犯刑法第320 條第
    1 項之竊盜罪。又被告先後3 次竊盜行為，時間緊接，犯罪
    構成要件相同，顯係基於概括之犯意反覆為之，為連續犯，
    應依修正前刑法第56條之規定，論以攜帶兇器加重竊盜罪一
    罪，並加重其刑。至公訴人雖漏未就事實欄一(一)２、３部分
    提起公訴，但該部分與公訴人就事實欄一(一)１起訴部分有連
    續犯之裁判上一罪關係，已如前述，即為起訴效力所及，並
    經板橋地檢署檢察官以92年度偵字第21629 號、士林地檢署
    檢察官以93年度偵字第3481號移送併案審理，本院自得併予
    審理，附此敘明。
２、再按刑法第217 條所稱之「偽造署押」，係指行為人冒用本
    人名義在文件上簽名或為民法第3 條第3 項所稱指印之類似
    簽名之行為者而言，最高法院80年度台非字第277 號判決意
    旨可資參照。故就事實欄一(二)、(三)部分，即被告於附表二編
    號1 至5 、附表三編號1 至8 所示之文件上偽造「陳維揚」
    之署押，僅係承認該等文件之人格同一性，並未使該等文件
    發生其他法律上之用意，是該等文件即非刑法上之「文書」
    。故核其所為，均係犯刑法第217 條第1 項之偽造署押罪。
    又就事實欄一(二)、(三)部分，被告分別於附表二編號1 至5 、
    附表三編號1 至8 所示文書上偽造署押之行為，雖均係客觀
    上數次舉動，惟被告主觀上係分別基於92年12月29日、94年
    11月4 日為警查獲後為逃避追緝，方有上開冒名應訊而偽造
    署押之犯行，是被告於上開附表二編號1 至5 、附表三編號
    1 至8 所示之各次偽造署押行為，且分別係於同時同地或密
    切接近之時、地實施，並均係侵害同一法益，各行為之獨立
    性極為薄弱，依一般社會健全觀念難以強行分離，應認各個
    舉動不過為犯罪行為之一部分，而包括於一行為予以評價，
    為接續犯，故就事實欄一(二)、(三)部分，應分論以偽造署押罪
    之包括一罪。
３、又被告先後為事實欄一(一)、(二)、(三)所示之加重竊盜犯行及 2
    次偽造署押犯行，行為互殊，犯意各別，應予分論併罰。
(三)、科刑部分：
１、爰審酌被告正值年輕力壯，卻不思循正途賺取所需，其犯罪
    之動機、目的實屬可議，且攜帶兇器竊盜，其犯罪之手段、
    對於社會安全秩序及被害人所生之損害非輕，且其冒用「陳
    維揚」名義應訊，意圖逃避刑責、躲避查緝，足使被冒名之
    人即陳維揚有被追訴傳拘之虞，並影響檢警偵查犯罪之機關
    及人員偵辦刑事案件之進行，其所生之危害亦非輕，惟竊得
    之財物大部分業由被害人馬海清、陳中和領回財物，並業與
    被害人馬海清達成和解，並獲得告訴人馬海清宥恕乙節，此
    有和解書筆錄1 份（詳見本院卷第45頁）在卷足憑，及其犯
    後坦承犯行之態度等一切情狀，分別量處如主文所示之刑，
    並定應執行之刑，以資懲儆。
２、至按中華民國96年罪犯減刑條例第5 條明定：「本條例施行
    前，經通緝而未於中華民國96年12月31日以前自動歸案接受
    偵查、審判或執行者，不得依本條例減刑」，即依本條例應
    減刑之通緝犯須於一定期限內自動歸案接受偵查、審判或執
    行，始能獲邀減刑寬典。查本件被告前經本院依法傳喚、拘
    提無著後，於96年4 月25日發佈通緝在案，嗣於100 年2 月
    24日凌晨1 時30分許，為警在臺北市中山區○○○路○ 段23
    巷3 號前逮捕歸案，此有本院通緝書、臺北市警察局中山分
    局通緝案件移送書暨被告於緝獲後所製作之警詢筆錄等件在
    卷可參，顯見被告並非於96年12月31日前自動歸案接受審判
    ，依前開中華民國96年罪犯減刑條例第5 條規定，自無減刑
    之適用，併予敘明。
(四)、沒收部分：
１、至事實欄一(一)１所示竊盜犯行所用之黑色袋子及灰色旅行袋
    各1 只，雖係被告所有並供其為本件犯行所用之物品，惟未
    扣案，且案發迄今甚久，尚無積極證據證明仍然存在，為免
    將來執行困難，爰均不依法宣告沒收。另扣案之髮膠1 瓶，
    雖屬被告所有，惟此係其日常使用之物，尚難認屬供本件犯
    罪所用之物，及未扣案之遙控器1 只、扣案之榔頭1 支、螺
    絲起子3 支、銼刀1 支，固均係供其為本件事實欄一(一)１犯
    行所用之物，惟均係被害人馬海清所有，本院自均毋庸併予
    宣告沒收，附此敘明。
２、附表二編號1 至5 、附表三編號1 至8 所示文件上偽造「陳
    維揚」之署名及指印，不問屬於犯人與否，均應依刑法第21
    9 條之規定，併予宣告沒收。
據上論斷，應依刑事訴訟法第273 條之1 第1 項、第299 條第 1
項前段，刑法第2 條第1 項前段、（95年7 月1 日修正前）第56
條、第320 條第1 項、（100 年1 月28日修正前）第321 條第 1
項第3 款、第217 條、第219 條、（95年7 月1 日修正前）第51
條第5 款，刑法施行法第1 條之1 第1 項，判決如主文。
本案經檢察官莊惠真到庭執行職務。
中    華    民    國   100    年    4     月    26    日
                  刑事第十三庭法  官  饒金鳳
以上正本證明與原本無異。
如不服本判決，應於判決送達後10日內，向本院提出上訴書狀，
且上訴書狀應敘述具體理由，而上訴書狀未敘述上訴理由者，應
於上訴期間（即自收受判決書之翌日起算10日）屆滿後20日內補
提理由書。
                              書記官  許雅琪
中    華    民    國   100    年    4     月    27    日
附錄本案論罪科刑之法律條文：
100年1月28日修正前中華民國刑法第321 條：
犯竊盜罪而有左列情形之一者，處6 月以上、5 年以下有期徒刑
：
一、於夜間侵入住宅或有人居住之建築物、船艦或隱匿其內而犯
    之者。
二、毀越門扇、牆垣或其他安全設備而犯之者。
三、攜帶兇器而犯之者。
四、結夥三人以上而犯之者。
五、乘火災、水災或其他災害之際而犯之者。
六、在車站或埠頭而犯之者。
前項之未遂犯罰之。
中華民國刑法第320 條第1 項：
意圖為自己或第三人不法之所有，而竊取他人之動產者，為竊盜
罪，處5 年以下有期徒刑、拘役或500 元以下罰金。
中華民國刑法第217 條：
偽造印章、印文或署押，足以生損害於公眾或他人者，處3 年以
下有期徒刑。
盜用印章、印文或署押，足以生損害於公眾或他人者，亦同。
附表一：
┌──┬───┬──────┬────────┬─────────┬─────────┐
│編號│被害人│ 行竊之時間 │ 行 竊 之 地 點 │ 失   竊   財  物 │    書      證    │
├──┼───┼──────┼────────┼─────────┼─────────┤
│ 1  │馬海清│92年9 月4 日│臺北縣板橋市中正│臺北縣板橋市○○路│臺北縣政府警察局板│
│    │      │凌晨1 時許  │路193 號百果山水│193 號百果山水果店│橋分局扣押筆錄暨扣│
│    │      │            │果行            │行內之鐵捲門遙控器│押物品清冊一覽表1 │
│    │      │            │                │                  │                  │
│    │      │            │                │                  │                  │
├──┼───┼──────┼────────┼─────────┤份、贓證物經被害人│
│ 2  │馬海清│92年9月4 日 │同上            │現金13萬134 元、金│領回領據1 紙、贓物│
│    │      │凌晨5 時許  │                │戒指9 枚、鑽戒2 枚│、現場、被告模擬擬│
│    │      │            │                │、金項鍊1 條、黃金│照片共16張（板橋地│
│    │      │            │                │耳環1 對、金牌1 面│檢署92年度偵字第17│
│    │      │            │                │、榔頭1 支、螺絲起│065 號偵查卷第16至│
│    │      │            │                │子3 支、銼刀1 支（│18、19、21至36頁）│
│    │      │            │                │其中除現金3 萬1 千│                  │
│    │      │            │                │元已遭陳維鈞花用外│                  │
│    │      │            │                │，其餘均業經馬海清│                  │
│    │      │            │                │領回）            │                  │
├──┼───┼──────┼────────┼─────────┼─────────┤
│ 3  │陳中和│92年12月2 日│臺北縣板橋市中正│西屋牌DVD 放影機（│贓物認領保管單1 紙│
│    │      │（移送併辦意│路134 號3 樓    │價值約4,500元） 及│及錄放影機照片4 張│
│    │      │旨書誤載為「│                │APD 牌DVD 放影機（│（板橋地檢署92年度│
│    │      │92年12月16日│                │價值約3,000 元）各│偵字第21629 號偵查│
│    │      │」，茲予更正│                │1 台（均業經陳中和│卷第22、23頁）    │
│    │      │）下午4 時30│                │領回）            │                  │
│    │      │分許        │                │                  │                  │
├──┼───┼──────┼────────┼─────────┼─────────┤
│ 4  │張志穠│92年12月8 日│臺北縣汐止市（現│現金1 萬元        │黃詩雅提出之視訊照│
│    │      │上午8 時至下│改制為新北市汐止│                  │片及網路列印資料、│
│    │      │午5 時內之某│區○○○路17號6 │                  │PCHOME帳號資料、現│
│    │      │時許        │樓之1           │                  │場照片3 張（士林地│
│    │      │            │                │                  │檢察署93年度偵字第│
│    │      │            │                │                  │3481號偵查卷第16、│
│    │      │            │                │                  │17至18、19至22、27│
│    │      │            │                │                  │至28頁）          │
└──┴───┴──────┴────────┴─────────┴─────────┘
附表二：
┌──┬────────────┬──────────┬─────────┐
│編號│  文 書 名 稱 暨 出 處  │欄                位│偽  造  之  署  押│
├──┼────────────┼──────────┼─────────┤
│ 1  │92年12月29日臺北縣警察局│騎縫處、受訊問人欄  │偽造「陳維揚」之署│
│    │永和分局中正橋派出所偵訊│                    │名4 枚、指印8 枚  │
│    │筆錄1 份（詳見桃園地檢署│                    │                  │
│    │93年度偵緝字第28號偵查卷│                    │                  │
│    │第3 至5 頁）            │                    │                  │
├──┼────────────┼──────────┼─────────┤
│ 2  │台北縣政府警察局永和分局│收受本通知簽章欄    │偽造「陳維揚」之署│
│    │逮捕通知書（同上卷第6 頁│                    │名1 枚、指印1 枚  │
│    │）                      │                    │                  │
├──┼────────────┼──────────┼─────────┤
│ 3  │陳維揚之口卡片1 份（同上│空白處              │偽造「陳維揚」之署│
│    │卷第7 至8 頁）          │                    │名2 枚、指印3 枚（│
│    │                        │                    │起訴書誤載為「2 枚│
│    │                        │                    │」，茲予更正）    │
├──┼────────────┼──────────┼─────────┤
│ 4  │指紋卡片1 份（同上卷第14│各指指紋及掌紋捺印欄│偽造「陳維揚」之指│
│    │頁）                    │                    │印及掌紋共22枚    │
├──┼────────────┼──────────┼─────────┤
│ 5  │92年12月29日檢察事務官詢│受詢問人欄、空白處  │偽造「陳維揚」之署│
│    │問筆錄1 份及空白點名單1 │                    │名22枚（起訴書誤載│
│    │紙（同上卷第20、22頁）  │                    │為「18枚」，茲予更│
│    │                        │                    │正）              │
├──┼────────────┴──────────┴─────────┤
│合計│偽造「陳維揚」之署押共計63枚                                      │
│    │（偽造「陳維揚」之署名合計29枚、指印及掌紋合計34枚）              │
└──┴─────────────────────────────────┘
附表三：
┌──┬────────────┬──────────┬─────────┐
│編號│  文 書 名 稱 暨 出 處  │欄                位│偽  造  之  署  押│
├──┼────────────┼──────────┼─────────┤
│ 1  │94年11月4 日（起訴書誤載│騎縫處、受訊問人欄  │偽造「陳維揚」之署│
│    │為「94年11月14日」，茲予│                    │名4 枚、指印6 枚  │
│    │更正）凌晨3 時30分及早上│                    │                  │
│    │7 時許後埔派出所警詢筆錄│                    │                  │
│    │各1 份（詳見板橋地檢署94│                    │                  │
│    │年度速偵字第1522號偵查卷│                    │                  │
│    │第5 、6 至7 頁）        │                    │                  │
├──┼────────────┼──────────┼─────────┤
│ 2  │臺北縣政府警察局板橋分局│受搜索人簽名欄、受搜│偽造「陳維揚」之署│
│    │搜索扣押筆錄1 份（同上卷│索人簽名捺印欄、受執│名4 枚、指印4 枚  │
│    │第9 至10頁)             │行人欄、在場人欄    │                  │
├──┼────────────┼──────────┼─────────┤
│ 3  │搜索同意書1 紙（同上卷第│受搜索人欄、更正處  │偽造「陳維揚」之署│
│    │11頁）                  │                    │名1 枚、指印2 枚  │
├──┼────────────┼──────────┼─────────┤
│ 4  │臺北縣政府警察局板橋分局│被通知人簽名捺印欄  │偽造「陳維揚」之署│
│    │逮捕通知書1 紙（同上卷第│                    │名1 枚、指印1 枚  │
│    │12頁）                  │                    │                  │
├──┼────────────┼──────────┼─────────┤
│ 5  │臺北縣政府警察局板橋分局│受執行人處          │偽造「陳維揚」之署│
│    │扣押物品收據/ 無應扣押之│                    │名1 枚、指印1 枚  │
│    │物證明書1 紙（同上卷第13│                    │                  │
│    │頁）                    │                    │                  │
├──┼────────────┼──────────┼─────────┤
│ 6  │陳維揚之口卡片1 份（同上│空白處              │偽造「陳維揚」之署│
│    │卷第14至15頁）          │                    │名2 枚、指印2 枚  │
├──┼────────────┼──────────┼─────────┤
│ 7  │指紋卡片1 份（同上卷第16│各指指紋及掌紋捺印處│偽造「陳維揚」之指│
│    │頁）                    │                    │印及掌紋共24枚    │
├──┼────────────┼──────────┼─────────┤
│ 8  │94年11月4 日偵訊筆錄1 份│受詢問人簽名欄      │偽造「陳維揚」之署│
│    │（同上卷第24頁）        │                    │名1 枚            │
├──┼────────────┴──────────┴─────────┤
│合計│偽造「陳維揚」之署押共計56枚                                      │
│    │（偽造「陳維揚」之署名合計14枚、指印及掌紋合計42枚）              │
└──┴─────────────────────────────────┘